【裁判字號】    97,訴,1510
【裁判日期】    971022
【裁判案由】    違反毒品危害防制條例
【裁判全文】
臺灣臺南地方法院刑事判決              97年度訴字第1510號
公  訴  人  臺灣臺南地方法院檢察署檢察官
被      告  甲○○
                    （現另案於臺南監獄臺南分監執行中）
上列被告因違反毒品危害防制條例案件，經臺灣臺南地方法院檢
察署檢察官提起公訴（97年度撤緩毒偵字第130、131號），被告
於準備程序期日就被訴事實為有罪陳述，本院聽取當事人之意見
後，經合議庭裁定由受命法官獨任進行簡式審判程序，並判決如
下：
    主  文
甲○○施用第一級毒品，累犯，處有期徒刑捌月，減為有期徒刑
肆月；又施用第一級毒品，累犯，處有期徒刑捌月，減為有期徒
刑肆月。應執行有期徒刑柒月。
    事  實
一、甲○○前於民國91年間，曾因施用毒品案件，經臺灣臺南地
    方法院裁定令入戒治處所施以強制戒治，於91年11月8日因
    停止戒治付保護管束釋放出所，於92年4月24日交付保護管
    束期滿未經撤銷視為執行完畢，又其仍未悔改，復於95年間
    因犯竊盜罪，經臺灣臺南地方法院以95年度簡字第769號判
    決判處有期徒刑2月確定，於95年7月25日易科罰金執行完畢
    ，詎甲○○仍未戒除毒癮，復於受上揭強制戒治執行完畢釋
    放後之5年內，復基於施用第一級毒品海洛因之犯意，先於
    95 年8月24日晚上9時許，在其位於臺南縣新營市○○路157
    巷42號住處2樓房間內，以針筒（未據扣案）注射之方式，
    施用第一級毒品海洛因1次；又其復另行基於施用第一級毒
    品海洛因之犯意，再於96年3月5日上午某時，在臺南縣急水
    溪旁農田，以針筒（未據扣案）注射之方式，施用第一級毒
    品海洛因1次，嗣分別於95年8月26日上午11時30分許、96年
    3 月5日下午2時許，在臺南縣新營市○○路2號前、臺南縣
    新營市○○路與長榮路之交岔路口，因形跡可疑，為警攔查
    ，並經其同意由警採尿送驗後，發現均呈嗎啡陽性反應，始
    知悉上情。
二、案經臺南縣警察局新營分局報請臺灣臺南地方法院檢察署檢
    察官偵查起訴。
    理  由
一、本件被告所犯為死刑、無期徒刑、最輕本刑為三年以上有期
    徒刑以外之罪，亦非屬高等法院管轄之第一審案件，其於準
    備程序進行中，先就被訴事實為有罪之陳述，經法官告知簡
    式審判程序之旨，並聽取公訴檢察官之意見後，依刑事訴訟
    法第273條之1第1項、第273條之2等規定，裁定進行簡式審
    判程序，且不受同法第159條第1項、第161條之2、第161 條
    之3、第163條之1及第164條至第170條所規定證據能力認定
    及調查方式之限制，合先敘明。
二、前開事實，業經被告於本院審理時坦承不諱，此外，被告於
    95年8月26日、96年3月5日經其同意後所採集之尿液，經送
    往長榮大學毒物研究中心，以酵素免疫分析法EIA篩檢及氣
    相層析質譜儀GC／MS檢驗之結果，確均呈現嗎啡陽性反應，
    此有採取尿液編號對照表、長榮大學毒物研究中心確認報告
    各2份附卷可稽，足認被告前開任意性之自白，核與事證相
    符，應堪予採信。再查，被告前曾因施用毒品案件，經本院
    裁定送強制戒治，於91年11月8日因停止戒治付保護管束釋
    放出所，於92年4月24日交付保護管束期滿未經撤銷視為執
    行完畢，此有臺灣高等法院被告前案紀錄表1份附卷可按，
    是被告於受強治戒治處分執行完畢釋放後5年內，再犯本件
    毒品危害防制條例第10條第1項之罪，依法應予追訴。故本
    件事證明確，被告上開犯行均堪認定。
三、本件核被告先後2次所為，均係犯毒品危害防制條例第10條
    第1項之施用第一級毒品罪。又被告前後2次持有第一級毒品
    海洛因並進而施用，其持有之低度行為應為施用之高度行為
    所吸收，均不另論罪。又被告前開2次所為，時間相距已半
    年以上，且地點不同，行為殊異，犯意個別，應予分論併罰
    。再查被告前曾因竊盜案件，經本院判處有期徒刑2月確定
    ，並於95年7月25日易科罰金執行完畢，此有法務部刑案資
    料查註紀錄表1份在卷足憑，故被告於受有期徒刑執行完畢
    後，5年內故意再犯本件有期徒刑以上之罪，依刑法第47條
    第1項規定，均為累犯，應依法加重其刑。茲審酌被告前曾
    因施用毒品送強制戒治等處分執行完畢後，雖猶不思戒絕毒
    癮、革除惡習，顯未能深切悔改並記取教訓，惟念及其施用
    毒品之犯行，在本質上乃屬自我戕害身心健康之行為，以及
    被告犯後坦承全部犯行，態度良好等一切情狀，各量處如主
    文所示之刑，並均依中華民國96年罪犯減刑條例之規定予以
    減刑後，合併定其應執行之刑，以資儆懲。
四、據上論斷，應依刑事訴訟法第273條之1第1項、第299條第1
    項前段，毒品危害防制條例第10條第1項，刑法第11條前段
    、第47條第1項、第51條第5款，中華民國96年罪犯減刑條例
    第2條第1項第3款、第7條、第10條第1項，判決如主文。
本案經檢察官乙○○到庭執行職務。
中    華    民    國    97    年    10    月    22    日
                  刑事第十一庭  法  官  林臻嫺
以上正本證明與原本無異。
如不服本判決應於收受本判決後10日內向本院提出上訴書狀，並
應敘述具體理由。如未敘述上訴理由者，應於上訴期間屆滿後20
日內向本院補提理由書狀（均須按他造當事人之人數附繕本）「
切勿逕送上級法院」。
                                書記官  蕭伊舒
中    華    民    國    97    年    10    月    22    日
附錄本案論罪科刑法條全文：
毒品危害防制條例第10條第1項：
施用第一級毒品者，處 6 月以上 5 年以下有期徒刑。


司法院資訊處製作；財團法人民間司法改革基金會備份。
